【裁判字號】    95,裁,356
【裁判日期】    950223
【裁判案由】    房屋稅
【裁判全文】
最  高  行  政  法  院  裁  定
                                     95年度裁字第00356號
抗  告  人  甲○○
相  對  人  臺北市稅捐稽徵處
代  表  人  乙○○
上列抗告人因與相對人臺北市稅捐稽徵處間房屋稅事件，對於中
華民國94年5月4日臺北高等行政法院93年度訴字第82號裁定提起
抗告，本院裁定如下︰
    主  文
抗告駁回。
抗告訴訟費用由抗告人負擔。
    理  由
一、按抗告法院認抗告為不合法或無理由者，應為駁回抗告之裁
    定。再「原告之訴，有左列各款情形之一者，行政法院應以
    裁定駁回之。但其情形可以補正者，審判長應定期間先命補
    正：．．七、當事人就已起訴之事件，於訴訟繫屬中更行起
    訴。九、訴訟標的為確定判決之效力所及。十、起訴不合程
    式或不備其他要件者。」行政訴訟法第107第1項第7、9、10
    款定有明文。次按稅捐稽徵法第28條規定：「納稅義務人對
    於因適用法令錯誤或計算錯誤溢繳之稅款，得自繳納之日起
    5年內提出具體證明，申請退還；逾期未申請者，不得再行
    申請。」。
二、本件原裁定以：抗告人就其所有本市○○○路○段68號地下1
    樓房屋，主張該房屋為地下室，相對人民國76年至92年間認
    定房屋現值錯誤，應扣減百分之20之房屋稅，應退還76年至
    92年超收之房屋稅，並加計溢收期間之利息，於92年4月10
    日向相對人所屬中正分處申請復查。經以92年6月2日北市稽
    法乙字第09261545300號復查決定：「復查不受理。」抗告
    人仍不服，提起訴願，遭決定駁回，復提本訴。惟查抗告人
    曾以系爭房屋76年至91年房屋現值高估或課稅面積錯誤分次
    分年度多次向相對人請求退還溢繳稅款事件，並分次向臺北
    市政府提起訴願及向本院提起行政訴訟請求救濟。相對人所
    屬中正分處於92年6月10日以北市稽中正乙字第09260556200
    號函復知抗告人略以：「…『說明…：三、依地政資料記載
    ，旨揭房屋…76年3月始向本分處申請房屋稅設立稅籍，是
    以71年至75年尚無房屋稅課徵情事；又76年至86年部分，依
    前揭法條規定已逾5年申請期限…另88年業經臺北高等行政
    法院90年1月4日89年訴字第205號判決確定，87、89、90、
    91年分別經臺北市政府92年1月15日府訴字第09120686800、
    92年3月26日府訴字第09205421200、91年8月28日府訴字第
    09114293501、92年4月11日府訴字第09123205000號訴願決
    定駁回或不予受理在案（其中89及90年臺端皆已提起行政訴
    訟）。四、旨揭房屋課稅面積業經臺北高等行政法院89年度
    簡字第50號、89年度訴字第205、262號等判決確定為333平
    方公尺…另查76至85年及91年課稅面積皆為333平方公尺，
    86至90年依臺北市政府工務局變更使用執照副本變更為386
    平方公尺，惟本分處已依上開確定判決，分別‥‥‥函告台
    端回復課稅面積為333平方公尺，並更正各年度應納稅額在
    案…。」抗告人不服上開函提起訴願，經臺北市政府以92年
    10月15日府訴字第09220161800號訴願決定：「訴願駁回。
    」；另查原法院90年4月25日89年度訴字第262號判決就系爭
    房屋現值之核計亦已認定（第15頁倒數第5行），有各該函
    及原法院90年4月19日89年度訴字第261號判決、90年4月25
    日89年度訴字第262號判決、最高行政法院91年7月28日91年
    度裁字第671號裁定及臺北市政府92年5月7日府訴字第09209
    216100號、92年10月15日府訴字第09220161800號訴願決定
    等附卷可稽。是本件抗告人再次以系爭房屋76年至91年房屋
    現值高估，請求退還溢繳房屋稅稅額併加計利息，顯係就同
    一事件復行爭執，容非合法。又抗告人雖訴稱系爭房屋為地
    下室，房屋稅依法應扣減百分之20，一直未扣減；本件與他
    案不相同，為新的行政救濟標的，並非同一事件云云。經查
    關於系爭房屋現值並無高估及系爭房屋為地下室依表減價百
    分之20，於前揭原法院89年度訴字第262號判決已詳予認定
    ，抗告人前述主張，尚難憑採。至於92年房屋稅部分，係於
    92年5月1日始開徵，於抗告人92年4月10日申請復查時，尚
    未開徵，並無退稅及復查之問題。另抗告人於92年4月10日
    申請復查時，僅就臺北市○○○路○段68號地下室房屋為之
    ，並未一併請求退還臺北市○○○路○段64號房屋稅部份，
    有申請書附卷可按，抗告人於訴願程序及本件訴訟程序中始
    提出該項請求，亦有未合。綜上所述，抗告人之訴，並非合
    法，自應予駁回。
三、本件抗告意旨略謂：房屋稅應考慮及本件地下室稅率應減少
    百分之20，且本件房屋面積為317平方公尺，原核面積有誤
    等語，經核原裁定乃係以抗告人所起訴，部分業已判決確定
    、或重復起訴、部分尚未經行政處分，尚無從審究、部分則
    非抗告人原於復查時主張之範圍，而以程序上駁回抗告人之
    起訴。抗告人猶就實體理由為主張，自非本院所得審究，綜
    上，原裁定並無不合，其抗告難認有理由，應予駁回。
四、依行政訴訟法第104條、民事訴訟法第95條、第78條，裁定
    如主文。
中    華    民    國    95    年    2     月    23    日
                  第五庭審判長法  官  蔡  進  田
                              法  官  黃  合  文
                              法  官  吳  明  鴻
                              法  官  林  茂  權
                              法  官  鄭  小  康
以  上  正  本  證  明  與  原  本  無  異
中    華    民    國    95    年    2     月    23    日
                              書記官  郭  育  玎


司法院資訊處製作；財團法人民間司法改革基金會備份。
